---
title: "Classification non supervisée"
output: html_document
---

```{r setup, include=FALSE}
knitr::opts_chunk$set(echo = TRUE)
```

# Classification ascendante hiérarchique 

Objectif : créer une suite de partitions emboitées et choisir le nombre de groupes le plus pertinent. 

Importation des données
```{r}
stars <- read.table("data/stars_by_Marie.csv", sep=",", header=TRUE)
```

On utilise que les variables caractéristiques de la physique des étoiles, c'est à dire les variables quantitatives 
```{r}
require(tidyverse)
matrice <- stars %>% select(-c(5,6,7))
```

## Choix de la distance ultramétrique :

L'utilisateur choisit la distance et elle définit la cah, c'est le seul endroit où l'input rentre en jeu après tout s'enchaine. 
```{r}
d <-  dist(matrice)

choix.ultrametrique <- function(metric = "ward.D"){
  cah <- hclust(d, method = metric)
}

cah <- choix.ultrametrique("ward.D")
cah <- choix.ultrametrique("single")
cah <- choix.ultrametrique("complete")

```

## Plot de la fonction de perte 

```{r}
require(ggplot2)
require(plotly)

data <- data.frame("inertie" = rev(cah$height)[1:20], "clusters" = 1:20)
graph <- ggplot(data, aes(y= inertie, x=clusters)) + geom_line() +labs(title="Fonction de perte")+ylab("Inertie intra-groupe")+ xlab("Nombre de clusters") + theme_minimal()
ggplotly(graph)

```
## Choix du nombre de groupe 
```{r}
k=4
```


## Plot du dendogramme
```{r}
require(factoextra)
fviz_dend(cah, k = k, show_labels = FALSE, rect = TRUE)
```

-> rajouter statistiques des groupes obtenus 