---
title: "Classification non supervisée"
output: html_document
---

```{r setup, include=FALSE}
knitr::opts_chunk$set(echo = TRUE)
```

# Classification ascendante hiérarchique 

Objectif : créer une suite de partitions emboitées et choisir le nombre de groupes le plus pertinent. 

Importation des données
```{r}
stars <- read.table("data/stars_by_Marie.csv", sep=",", header=TRUE)
```

On utilise que les variables caractéristiques de la physique des étoiles, c'est à dire les variables quantitatives 
```{r}
require(tidyverse)
matrice <- stars %>% select(-c(5,6,7))
```

## Choix de la distance ultramétrique :

L'utilisateur choisit la distance et elle définit la cah, c'est le seul endroit où l'input rentre en jeu après tout s'enchaine. 
```{r}
d <-  dist(matrice)

choix.ultrametrique <- function(metric = "ward.D"){
  cah <- hclust(d, method = metric)
}

cah <- choix.ultrametrique("ward.D")
cah <- choix.ultrametrique("single")
cah <- choix.ultrametrique("complete")

```

## Plot de la fonction de perte

```{r}
require(ggplot2)
require(plotly)
require(factoextra)

## Selon inertie intra groupes
### On récupère le nombre de groupes avec la méthode du coude : 
data <- data.frame("inertie" = rev(cah$height)[1:20], "clusters" = 1:20)

### On plot le graphe 
graph <- ggplot(data, aes(y= inertie, x=clusters)) + geom_line() +labs(title="Fonction de perte")+ylab("Inertie intra-groupe")+ xlab("Nombre de clusters") + theme_minimal() + geom_vline(xintercept = nb, linetype="dotted", color = "blue", size=0.5)
ggplotly(graph)

## Selon statistiques de GAP
fviz_nbclust(matrice,kmeans, method="gap_stat", k.max = 10) + labs(subtitle = "Gap Statistic method")

## Méthode silhouette
fviz_nbclust(matrice, kmeans, "silhouette", k.max = 10) + labs(subtitle = "Silhouette method") 
```
## Plot du dendogramme
En fonction des plots précédents, l'utilisateur peut choisir un nombre de groupes:
```{r}
k=3
ggplotly(fviz_dend(cah, k = k, show_labels = FALSE, rect = TRUE,color_labels_by_k = TRUE)+theme(legend.position = "none") )
```

## Statistiques par groupes 

On rajoute les groupes attribués : 
```{r}
km <- kmeans(matrice, centers = k)
df_clust <- matrice %>% bind_cols(cluster = as.factor(km$cluster))


ggplot(data = df_clust) + 
  geom_point(aes(x = Temperature.K, y = Absolute_Magnitude.Mv, color =cluster)) +
  scale_y_reverse() +
  scale_x_reverse() +
  
  xlab("Temperature (K)") +
  ylab("Magnitude absolue (Mv)") + 
  labs(title="Groupes CAH")+
  scale_fill_identity()+
  theme_bw() +
  theme(panel.grid.major = element_blank(), panel.grid.minor = element_blank(),panel.background = element_blank(), axis.line = element_line(colour = "black"))+
  theme(plot.title = element_text(hjust = 0.5,size=9))
```

