---
title: "projet etoile"
author: "Marie Joigneau"
date: '2022-09-19'
output: html_document
---

```{r setup, include=FALSE}
knitr::opts_chunk$set(echo = TRUE)
```

## Idee sujet

Il existe une classification « officielle » des étoiles, Hertzsprung-Russel Diagram (HR-Diagram), selon leurs caractéristiques physiques (luminosité, radius, …). On aurait pensé créer un modèle de prédiction des types d’étoiles et voir la concordance avec ce diagramme, puis faire un algorithme de classification non supervisée pour comparer les groupes qui en ressortent. Et on aimerait tenter une ACP codée à la main avec possibilité de filtres.

Voici le lien kaggle qui peut peut être vous aider à comprendre l’objectif : https://www.kaggle.com/datasets/deepu1109/star-dataset

## Introduction

## Dataset
```{r}
library(data.table)

# We open the table and convert it in data.table :
stars <- fread("./data/stars_by_Marie.csv",sep=",")
stars <- data.table(stars)

stars$Star_Type <- as.factor(stars$Star_Type)
stars$Star_Color <- as.factor(stars$Star_Color)
stars$Spectral_Class <- as.factor(stars$Spectral_Class)

stars
```

## Visualisation - description statistique - aborder le jeux de données
- boxplot
- geom bar
- correlation?
- faire ggplot pour retrouver le diagramme

# General views
```{r}
str(stars)

# 240 observations * 7 variables
dim(stars)

summary(stars)
# Star type = (6 classes ranging from 0-5) 0 -> Brown Dwarf 1-> Red Dwarf 2 -> White Dwarf 3-> Main Sequence 4 -> Supergiant 5 -> Hypergiant
```

# Boxplot of star type effect
```{r}
# log limit variability, only for quantitative data (length, weight...)
# log2 instead of log for easier interpretation, 2 columns for each, one with, and one without (warning: interpreation of the graphs!)
# log2 explaination : https://rstudio-pubs-static.s3.amazonaws.com/13988_bb11d85b79b2436280de434988558140.html
```


```{r}
col_user <- "grey"

boxplot(log2(stars$Temperature.K)~stars$Star_Type, xlab= "Star type", ylab= "log2(Temperature) (in K)", main="Star type effect on temperature",las=2,col=col_user)
#boxplot(stars$Temperature.K~stars$Star_Type, xlab= "Star type", ylab= "Temperature (in K)", main="Star type effect on temperature",las=2,col=col_user)

boxplot(log2(stars$Luminosity.L.Lo)~stars$Star_Type, xlab= "Star type", ylab= "log2(Luminosity)", main="Star type effect on luminosity",las=2,col=col_user)
#boxplot(stars$Luminosity.L.Lo~stars$Star_Type, xlab= "Star type", ylab= "Luminosity", main="Star type effect on luminosity",las=2,col=col_user)

boxplot(log2(stars$Radius.R.Ro)~stars$Star_Type, xlab= "Star type", ylab= "log2(Radius)", main="Star type effect on radius",las=2,col=col_user)
#boxplot(stars$Radius.R.Ro~stars$Star_Type, xlab= "Star type", ylab= "Radius", main="Star type effect on radius",las=2,col=col_user)

#boxplot(log2(stars$Absolute_Magnitude.Mv)~stars$Star_Type, xlab= "Star type", ylab= "log2(Absolute magnitude)", main="Star type effect on absolute magnitude",las=2,col=col_user)
boxplot(stars$Absolute_Magnitude.Mv~stars$Star_Type, xlab= "Star type", ylab= "Absolute magnitude", main="Star type effect on absolute magnitude",las=2,col=col_user)
```

# Geom bar (count)
```{r}
library(ggplot2)

ggplot(stars, aes(y = Star_Type, color = Star_Type)) +
  geom_bar(fill="white") + 
  xlab("Nombre") +
  ylab("Type d'étoile") + 
  labs(title="Repartition du type d'étoile")+
  scale_fill_identity()+
  theme_bw() +
  theme(panel.grid.major = element_blank(), panel.grid.minor = element_blank(),panel.background = element_blank(), axis.line = element_line(colour = "black"))+
  theme(plot.title = element_text(hjust = 0.5,size=9))

ggplot(stars, aes(y = Spectral_Class, color = Spectral_Class)) +
  geom_bar(fill="white") + 
  xlab("Nombre") +
  ylab("Classe spectrale") + 
  labs(title="Repartition de la classe spectrale")+
  scale_fill_identity()+
  theme_bw() +
  theme(panel.grid.major = element_blank(), panel.grid.minor = element_blank(),panel.background = element_blank(), axis.line = element_line(colour = "black"))+
  theme(plot.title = element_text(hjust = 0.5,size=9))

ggplot(stars, aes(y = Star_Color, color = Star_Color)) +
  geom_bar(fill="white") + 
  xlab("Nombre") +
  ylab("Couleur de l'étoile") + 
  labs(title="Repartition de la couleur de l'étoile")+
  scale_fill_identity()+
  theme_bw() +
  theme(panel.grid.major = element_blank(), panel.grid.minor = element_blank(),panel.background = element_blank(), axis.line = element_line(colour = "black"))+
  theme(plot.title = element_text(hjust = 0.5,size=9))
```

# General boxplot
```{r}
col_user2 <- "grey"

boxplot(stars$Temperature.K,ylab= "Temperature (en K)", main="Distribution de la temperature",las=2,col=col_user2)

boxplot(stars$Luminosity.L.Lo,ylab= "Luminosité (en L)", main="Distribution de la luminosité",las=2,col=col_user2)

boxplot(stars$Radius.R.Ro,ylab= "Rayon", main="Distribution du rayon",las=2,col=col_user2)

boxplot(stars$Absolute_Magnitude.Mv,ylab= "Mangitude absolue (en Mv)", main="Distribution de la magnitude absolue",las=2,col=col_user2)
```

# Correlation ?

```{r}
# On peut dire qu'il y a une correlation, les individus etant regroupes :
table(stars$Star_Color,stars$Spectral_Class)
```

# Ggplot pour retrouver le diagramme

```{r}
# Image du diagramme HR
library(magick)
frink <- image_read("./www/inbox_3791628_14338bbebf77d18e1faef582bccdbdd6_hr.jpg")
print(frink)
```

```{r}
frink2 <- image_read("./www/inbox_3791628_9fc57334a9b9fafbc71aacdd6e5cd69c_310px-Hertzsprung-Russel_StarData.png")
print(frink2)
```

```{r}
ggplot(data = stars) + 
  geom_point(aes(x = Temperature.K, y = Absolute_Magnitude.Mv, color = Star_Type)) +
  scale_y_reverse() +
  scale_x_reverse() +
  
  xlab("Temperature (K)") +
  ylab("Magnitude absolue (Mv)") + 
  labs(title="Diagramme HR")+
  scale_fill_identity()+
  theme_bw() +
  theme(panel.grid.major = element_blank(), panel.grid.minor = element_blank(),panel.background = element_blank(), axis.line = element_line(colour = "black"))+
  theme(plot.title = element_text(hjust = 0.5,size=9))
```

```{r}
ggplot(data = stars) + 
  geom_point(aes(x = Temperature.K, y = Absolute_Magnitude.Mv, color = Star_Type, shape = Spectral_Class)) +
  scale_shape_manual(values =  c(7:1)) +
  scale_y_reverse() +
  scale_x_reverse() +
  
  xlab("Temperature (K)") +
  ylab("Magnitude absolue (Mv)") + 
  labs(title="Diagramme HR")+
  scale_fill_identity()+
  theme_bw() +
  theme(panel.grid.major = element_blank(), panel.grid.minor = element_blank(),panel.background = element_blank(), axis.line = element_line(colour = "black"))+
  theme(plot.title = element_text(hjust = 0.5,size=9))
```


```{r}
frink3 <- image_read("./www/hrdiagram1.jpg")
print(frink3)
```


```{r}
ggplot(data = stars) + 
  geom_point(aes(x = Temperature.K, y = Luminosity.L.Lo, color = Star_Type)) +
  scale_x_reverse() +
  
  xlab("Temperature (K)") +
  ylab("Luminosité (L.Lo)") + 
  labs(title="Diagramme HR")+
  scale_fill_identity()+
  theme_bw() +
  theme(panel.grid.major = element_blank(), panel.grid.minor = element_blank(),panel.background = element_blank(), axis.line = element_line(colour = "black"))+
  theme(plot.title = element_text(hjust = 0.5,size=9))
```


## PCA


```{r}
library(FactoMineR)

axe1 <- 1
axe2 <- 2

PCA.s <- PCA(stars[,1:4], axes = c(axe1,axe2))
PCA.s
```

```{r}
PCA.s.quali <- PCA(stars, quali.sup=5:7, axes = c(axe1,axe2))
```


```{r}
col.stars <- c()
#plot(PCA.s, choix = "ind",col.ind = "red", axes = c(axe1,axe2),habillage=3)

# https://www.imo.universite-paris-saclay.fr/~auder/teachings/analyse-de-donnees/cours1/exercices_ACP.html 
plot(PCA.s.quali,choix= "ind", axes = c(axe1,axe2))
```

# Graphe des variables ACP

```{r}
plot(PCA.s, choix = "var", axes = c(axe1,axe2))

# The cos2 values are used to estimate the quality of the representation
# The closer a variable is to the circle of correlations, the better its representation on the factor map (and the more important it is to interpret these components)
# Variables that are closed to the center of the plot are less important for the first components.
fviz_pca_var(PCA.s, col.var = "cos2", axes = c(axe1,axe2),
             gradient.cols = c("#00AFBB", "#E7B800", "#FC4E07"), 
             repel = TRUE # Avoid text overlapping
             )
```


```{r}
summary(PCA.s, ncp=2) # resume sur les 2 premieres dimensions
```

# Eigen values

```{r}
# PCA.s$eig
# plot(PCA.s$eig[,2])

library("factoextra")
eig.val <- get_eigenvalue(PCA.s)
eig.val

fviz_eig(PCA.s, addlabels = TRUE, ylim = c(0, 70),barfill="white",barcolor="blue")+
  xlab("Percentage of explained variances") +
  ylab("Dimensions") + 
  labs(title="Eigen values")+
  scale_fill_identity()+
  theme_bw() +
  theme(panel.grid.major = element_blank(), panel.grid.minor = element_blank(),panel.background = element_blank(), axis.line = element_line(colour = "black"))+
  theme(plot.title = element_text(hjust = 0.5,size=9))
```

```{r}
permuteLigne <- function(v) {return(v[sample(1:length(v),replace=FALSE)])}
#Xnew <- apply(X,2,permuteLigne)

test <- stars[,1:4]
test

nind <- nrow(test)
nvar <- ncol(test)
print(nind)
print(nvar)
nbsimul <- 1000
iner <- NULL

for (i in 1:nbsimul){
  mat <- apply(test,2,permuteLigne)
  iner <- c(iner,PCA(mat,graph=F)$eig[2,3])
}

# calcul du quantile
# 56.89314%
quantile(iner,0.95)

# % d'inertie du jeux de donnees n'est pas plus grand que le quantile 95%
# 83.85818%
PCA.s$eig[2,3]
```

# PCA Marion
```{r}
pca <- reactive({
    df <- df()
    df <- df[3:5]
    n <- nrow(df) 
    moyennes <- apply(df, FUN = mean, MARGIN = 2)
    moyennes <- matrix(rep(moyennes, n), nrow = n, byrow = T)
    
    ectype <- apply(df, FUN = ecartype, MARGIN = 2)
    ectype <- matrix(rep(ectype,n), nrow = n, byrow = T)
    
    df <- (as.matrix(df)-moyennes)/ectype
    
    data <- df
    
    k<-ncol(data)
    n <-dim(data)[1]
    p<-dim(data)[2]
    
    cov <- 1/(n-1)*t(data)%*%data 
    scaling<- sqrt(1/diag(cov))
    scaled_covariance <- diag(scaling) %*% cov
    
    eig<-eigen(scaled_covariance) 
    explained_variance <-(eig$values)[1:k] 
    
    Inertie <- (explained_variance)/sum(explained_variance)*100 
    
    decomposition <- svd.triplet(data)
    Vect_propres <- decomposition$V
    
    Ind_coor <- df%*%decomposition$V
    Var_coor <- (decomposition$V)*t(matrix(rep(decomposition$vs,3),nrow=p))
    row.names(Var_coor)=colnames(data)
    
    pca_mod <- list("Inertie"=Inertie, "Var_coord"=Var_coor[,1:3],"Ind_coor"=Ind_coor[,1:3],"Vecteurs_propres"=Vect_propres)
    pca_mod
  })
  
  output$pca_barplot <- renderPlotly({
    pca <- pca()
    x <- c(1:3)
    y <- c(pca$Inertie)
    text <- c(paste(round(pca$Inertie[1]), "%  of variance"), paste(round(pca$Inertie[2]), "%  of variance"), paste(round(pca$Inertie[3]), "%  of variance"))
    data <- data.frame(x, y, text)
    
    fig <- plot_ly(data, x = ~x, y = ~y, type = 'bar', text = text,
                   marker = list(color = 'rgb(158,202,225)',
                                 line = list(color = 'rgb(8,48,107)',
                                             width = 1.5)))
    fig <- fig %>% layout(title = "Distribution of eigen values")
    fig
    
  })
  
  output$pca_ind <- renderPlotly({
    x1 = as.numeric(input$get_x)
    x2 = as.numeric(input$get_y)
    pca <- pca()
    data<- as.data.frame(pca$Ind_coor)
    Inertie <- pca$Inertie
    plot <-  plot_ly(data = data, x = ~data[,x1], y = ~ data[,x2], type = "scatter", mode = 'markers') %>%
      layout(title = "Graphe des individus",
             xaxis=list(title=(paste("Axe ",x1," : ","(",round(Inertie[x1],1),"%)",sep=""))),
             yaxis=list(title=paste("Axe ",x2," : ", "(",round(Inertie[x2],1),"%)",sep="")))
    plot
  })
  
  output$pca_var <- renderPlotly({
    x1 = as.numeric(input$get_x)
    x2 = as.numeric(input$get_y)
    pca <- pca()
    Inertie <- pca$Inertie
    Var_coor <-  as.data.frame(pca[2])
    graph <- ggplot(data.frame(Var_coor), aes(x= Var_coor[,x1], y=Var_coor[,x2])) +
      geom_point() +
      annotate("path",
               x=0+cos(seq(0,2*pi,length.out=100)),
               y=0+sin(seq(0,2*pi,length.out=100))) +
      
      geom_text(
        label = colnames(df()[3:5]),
        nudge_x = 0.25, nudge_y = 0.25,
        check_overlap = T
      ) +
      xlab(paste("Axe ",x1," (",round(Inertie[x1],1),"%)",sep="")) +
      ylab(paste("Axe ",x2," (",round(Inertie[x2],1),"%)",sep="")) +
      ggtitle("Graphe des variables")
    
    ggplotly(graph)
  })
```

## Correlation

```{r}
# Forte correlation negative entre magnitude absolue et luminosite
cor.test(stars$Luminosity.L.Lo,stars$Absolute_Magnitude.Mv)
```


## Idee

Objectif : le jeux de donnees verifie t-il le diagramme HR?

Idée :

1) Visualisation - description statistique - aborder le jeux de données
- boxplot
- geom bar
- correlation?
- faire ggplot pour retrouver le diagramme
(MARIE)

2) Modèle predictif
- modèle de regression logistique (quanti) : 4 variables + echantillon test / echantillon train pour vérifier le modèle
(ALEXANDRE)

3) Classification non supervisée
- voir si les groupes concordent
(MARION)

4) ACP
- voir des éventuelles groupes
- variables quali en supplémentaire
- colorer les points en fonction du type d'étoile
(MARIE avec code MARION)

Shiny
- 5 pages avec 1ère page (= problématique + diagramme HR)












